臺灣新北地方法院刑事裁定
110年度聲字第3552號
聲  請  人  臺灣新北地方檢察署檢察官
受  刑  人  陶璽文

                    籍設新北市○○區○○路000號0樓（即新北○○○○○○○○）


上列聲請人因受刑人數罪併罰有二裁判以上，聲請定其應執行之
刑（110年度執聲字第2281號），本院裁定如下：
    主  文
陶璽文所犯如附表編號三、編號五、編號七、編號十至編號十一
、編號十三、編號十六至編號十七、編號十八（有期徒刑部分）
、編號十九所示之各罪，所處如附表編號三、編號五、編號七、
編號十至編號十一、編號十三、編號十六至編號十七、編號十八
（有期徒刑部分）、編號十九所示之刑，應執行有期徒刑捌年，
如易科罰金，以新臺幣壹仟元折算壹日；所犯如附表編號四、編
號十二、編號十八（罰金部分）所示之各罪，所處如附表編號四
、編號十二、編號十八（罰金部分）所示之刑，應執行罰金新臺
幣拾壹萬參仟元，如易服勞役，以新臺幣壹仟元折算壹日。
其餘聲請（即拘役部分）駁回。 
    理  由
一、聲請意旨略以：受刑人陶璽文因犯竊盜等案件，先後經判決
    確定如附表，應依刑法第53條及第51條第5款、第6款、第7
    款，分別定其應執行之刑，爰依刑事訴訟法第477條第1項規
    定聲請裁定等語。
二、按定應執行刑，不僅攸關國家刑罰權之行使，於受刑人之權
    益亦有重大影響，除顯無必要或有急迫情形外，法院於裁定
    前，允宜予受刑人以言詞、書面或其他適當方式陳述意見之
    機會，程序保障更加周全（最高法院110年度台抗大字第489
    號大法庭裁定意旨參照）。本院業將本案聲請書暨附表影本
    及陳述意見查詢表寄送至法務部○○○○○○○，轉交受刑人後，
    經受刑人表示「有意見，請判輕一點」等情，有本院定應執
    行刑陳述意見查詢表1份在卷可參，先予敘明。
三、按裁判確定前犯數罪者，併合處罰之；又數罪併罰，有二裁
    判以上，依刑法第51條之規定，定其應執行之刑；數罪併罰
    ，宣告多數有期徒刑者，於各刑中之最長期以上，各刑合併
    之刑期以下，定其刑期，但不得逾30年；宣告多數罰金者，
    於各刑中之最多額以上，各刑合併之金額以下，定其金額，
    刑法第53條、第51條第5款、第7款定有明文。次按法律上屬
    於自由裁量之事項，有其外部性界限及內部性界限，並非概
    無拘束。依據法律之具體規定，法院應在其範圍選擇為適當
    之裁判者，為外部性界限；而法院為裁判時，應考量法律之
    目的，及法律秩序之理念所在者，為內部性界限（最高法院
    94年度台非字第233號判決意旨參照）。又分屬不同案件之
    數罪併罰，倘一裁判宣告數罪之刑，曾經定其執行刑，再與
    其他裁判宣告之刑定其執行刑時，在法理上亦應同受不利益
    變更禁止原則之拘束。亦即，上開更定之應執行刑，不應比
    前定之應執行刑加計其他裁判所處刑期或所定執行刑後為重
    ，否則即與法律秩序理念及法律目的之內部界限有違（最高
    法院93年度台非字第192號判決意旨參照，另最高法院103年
    第14次刑事庭會議決議意旨同此見解）。末按犯最重本刑為
    5年以下有期徒刑以下之刑之罪，而受6月以下有期徒刑或拘
    役之宣告者，得以新臺幣（下同）1,000元、2,000元或3,00
    0元折算1日，易科罰金。但易科罰金，難收矯正之效或難以
    維持法秩序者，不在此限。第1項至第4項及第7項之規定，
    於數罪併罰之數罪均得易科罰金或易服社會勞動，其應執行
    之刑逾6月者，亦適用之，刑法第41條第1項、第8項亦定有
    明文。
四、經查：
  ㈠受刑人陶璽文因犯竊盜等案件，經臺灣士林地方法院、臺灣
    臺北地方法院、臺灣基隆地方法院、臺灣桃園地方法院及本
    院先後判處如附表所示之刑，業如附表所載；並另補充如下
    ：①附表編號1至編號3、編號5至編號11、編號13至編號17、
    編號18之有期徒刑部分、編號19所示之宣告刑欄均應補充「
    如易科罰金，以新臺幣1,000元折算1日」；②附表編號4、編
    號12、編號18之罰金部分所示之宣告刑欄均應補充「如易服
    勞役，以新臺幣1000元折算1日」；③附表編號5之備註欄「
    （基隆地檢109年度執緝字第592號，執行完畢）」應補充為
    「（基隆地檢109年度執緝字第592號，109年11月2日易科罰
    金執行完畢）」；④附表編號11所示之宣告刑欄應更正為「
    判決附表編號1、2、6至12、14至16、18均判處有期徒刑2月
    ，判決附表編號3至5、13、17均判處有期徒刑3月」；⑤附表
    編號9所示之犯罪日期欄之「1.109/02/10」應更正為「1.10
    9/02/10至2/28間某日」；⑥附表編號16所示之犯罪日期欄「
    2.109/01/12」應更正為「2.109/03/07」、偵查機關年度案
    號應補充為「新北地檢109年度偵字第17039、19008號及併
    辦：士林地檢109年度偵緝字第1331號」；⑦附表編號18所示
    之犯罪日期欄「判決附表一：3.109/01/01」應更正為「3.1
    09/01/02」、確定判決判決確定日期「110/05/06」應更正
    為「110/05/26」；⑧附表編號1至編號7之備註欄之「2.有期
    徒刑部分：編號3、5、7經新北地院110年度聲字第1150號裁
    定應執行有期徒刑1年6月，現以新北地檢110年度執更字第1
    937號案（即臺北地檢110年度執更助字第242號案）執行中
    」應更正為「2.有期徒刑部分：編號3、5、7、10經新北地
    院110年度聲字第1150號裁定應執行有期徒刑1年6月，現以
    新北地檢110年度執更字第1937號案（即臺北地檢110年度執
    更助字第242號案）執行中」，並於附表編號10之備註欄補
    充之。又上揭刑均已分別確定在案，本院均為犯罪事實最後
    判決之法院，如附表編號3、編號5、編號7、編號10至編號1
    1、編號13、編號16至編號17、編號18（有期徒刑部分）至
    編號19所示之罪均係在附表編號3所示之罪判決確定前所犯
    ；附表編號4、編號12、編號18（罰金部分）所示之罪則係
    在附表編號4所示之罪判決確定前所犯等情，有臺灣高等法
    院被告前案紀錄表及各該判決書附卷可按。
  ㈡爰審酌受刑人各項犯罪之犯罪類型分別係竊盜、侵占離本人
    所持有之物、侵占遺失物等案件，犯罪類型相異，兼衡其手
    段態樣、行為之不法與罪責程度、對其施以矯正之必要性、
    刑罰邊際效應遞減、所生痛苦程度遞增及復歸社會之可能性
    ，並衡以：有期徒刑部分，各罪之原定刑期、各刑中之最長
    期（即有期徒刑6月），及本院定其應執行刑，不得逾越刑
    法第51條第5款所定法律之外部界限，即不得重於如附表編
    號3、編號5、編號7、編號10至編號11、編號13、編號16至
    編號17、編號18（有期徒刑部分）、編號19所示宣告刑之總
    和（即有期徒刑10年2月），亦應受內部界限之拘束，即不
    得重於如附表編號3、編號5、編號7、編號10前經本院以110
    年度聲字第1150號裁定所定之應執行刑有期徒刑1年6月，加
    計編號11、編號13、編號16至編號17、編號18（有期徒刑部
    分）至編號19之刑之總刑期（即有期徒刑9年4月）；罰金刑
    部分，各刑中之最高金額（即罰金新臺幣【下同】4萬元）
    ，及本院定其應執行刑，不得逾越刑法第51條第7款所定法
    律之外部界限，即不得重於如附表編號4、編號12、編號18
    （罰金部分）所示宣告刑之總和（即罰金19萬9,000元），
    亦應受內部界限之拘束，即不得重於如附表編號4、編號12
    前經本院以110年度聲字第1483號裁定所定之應執行刑罰金1
    1萬元，加計編號18之刑（即11萬5,000元）等節，進而為整
    體非難之評價，定其應執行刑如主文所示，並分別就有期徒
    刑部分諭知徒刑如易科罰金之折算標準、就罰金部分諭知罰
    金如易服勞役之折算標準。
五、又數罪併罰之案件，其各罪判決均係宣告刑，縱令其中一罪
    之宣告刑在形式上已經執行，仍應由法院定其應執行刑，俟
    檢察官指揮執行應執行刑時，再就形式上已執行部分予以折
    抵，並無所謂重覆執行之不利益。附表編號5之有期徒刑3月
    部分，雖於民國109年11月2日執行完畢出監，然與附表編號
    3、編號7、編號10至編號11、編號13、編號16至編號17、編
    號18（有期徒刑部分）、編號19所示之罪既合於數罪併罰要
    件，仍應由本院定其應執行刑，再由檢察官於執行時扣除已
    執行部分，附此敘明。
六、另按依刑法第53條應依刑法第51條第5款至第7款之規定，定
    其應執行之刑者，由該案犯罪事實最後判決之法院之檢察官
    ，聲請該法院裁定之，刑事訴訟法第477條第1項定有明文。
    而所謂「該案犯罪事實最後判決之法院」，係指最後審理事
    實諭知罪刑之法院而言，並以判決時為準，不問其判決確定
    之先後。檢察官所聲請之法院非犯罪事實最後判決法院，該
    法院自無管轄權，法院即應從程序上駁回檢察官之聲請。本
    件受刑人所犯如附表編號1至編號2、編號6、編號8至編號9
    、編號14至編號15所示之罪，經法院分別判處如附表編號1
    至編號2、編號6、編號8至編號9、編號14至編號15所示之刑
    ，並分別確定在案，有各判決書、臺灣高等法院被告前案紀
    錄表各1份附卷可稽。其中受刑人所犯如上述附表所示之各
    罪中，最後事實審法院為臺灣基隆地方法院（即如附表編號
    14所示之罪），揆諸前開說明，本院並非如上述所示各罪中
    之最後事實審法院，自無管轄權，況受刑人另因竊盜案件，
    經臺灣士林地方法院以110年度審簡字第185號判刑，而與上
    開部分前經臺灣士林地方法院以110年度聲字第1385號定應
    執行刑拘役120日，本院亦無重複裁定其應執行之刑之實益
    。是此部分本件聲請人之聲請亦為無理由，應予駁回。
七、依刑事訴訟法第477條第1項，刑法第53條、第50條、第51條
    第5款、第7款、第41條第1項前段、第8項、第42條第3項前
    段，裁定如主文。
中　　華　　民　　國　　111 　年　　1 　　月　　25　　日
                  刑事第十三庭　法　官　林建良
上列正本證明與原本無異。
如不服本裁定，應於裁定送達後五日內敘明抗告理由，向本院提
出抗告狀。
                                書記官  陳昇宏
中　　華　　民　　國　　111 　年　　1 　　月　　27　　日